【裁判字號】    88,訴,843
【裁判日期】    890106
【裁判案由】    違反毒品危害防制條例
【裁判全文】
臺灣彰化地方法院刑事判決                          八十八年度訴字第八四三號
    公  訴  人  臺灣彰化地方法院檢察署檢察官
    被      告  甲○○
右列被告因違反毒品危害防制條例案件，經檢察官聲請簡易判決處刑（八十八年度毒
偵緝字第三號），本院改依通常程序判決如左：
    主      文
甲○○連續施用第二級毒品，處有期徒刑參月，安非他命粉末壹包毛重零點壹公克、
塑膠吸管貳支、玻璃吸管壹支均沒收銷燬之，紅盒子壹個沒收；又連續施用第一級毒
品，處有期徒刑捌月，海洛因粉末參包淨重柒點肆伍公克、注射針筒壹支均沒收銷燬
之，紅盒子壹個沒收。應執行有期徒刑拾月，安非他命粉末壹包毛重零點壹公克、海
洛因粉末參包淨重柒點肆伍公克、塑膠吸管貳支、玻璃吸管壹支、注射針筒壹支均沒
收銷燬之，紅盒子壹個沒收。
    事      實
一、甲○○前因施用毒品案件，經本院以八十七年度毒聲字第六一六號裁定送觀察、
    勒戒後，認無繼續施用毒品之傾向，由臺灣彰化地方法院檢察署檢察官於八十七
    年八月十九日以八十七年度偵字第五六三三號處分書為不起訴處分確定。嗣甲○
    ○又基於概括犯意，自八十八年二月初某日起，至八十八年七月三十日前三日之
    某一日止，連續在彰化縣永靖鄉光雲村光雲巷八六弄一號住處及其他不詳地點，
    將第二級毒品安非他命粉末放置於玻璃吸管中，以火燒烤，再以塑膠吸管施用產
    生之氣體，又另行起意，並基於概括犯意，自八十八年二月初某日起，至八十八
    年二月四日止，連續在彰化縣永靖鄉光雲村光雲巷八六弄一號住處，以注射針筒
    注射第一級毒品海洛因多次，嗣於八十八年二月四日中午十二時，在彰化縣永靖
    鄉光雲村光雲巷八六弄一號，為警查獲，扣得安非他命粉末一包毛重零點壹公克
    、海洛因粉末參包淨重柒點肆伍公克及供施用毒品之器具塑膠吸管貳支、玻璃吸
    管壹支、注射針筒壹支（其中之海洛因粉末、安非他命粉末及塑膠吸管貳支均放
    置在一只紅盒子中），又於八十八年七月三十日，經檢察署檢察官命採尿送驗發
    現，經本院以八十八年度毒聲字第三一六六號裁定送觀察、勒戒後，因有繼續施
用毒品之傾向，再經本院以八十八年度毒聲字第三六一０號裁定令入戒治處所施
    以強制戒治。
二、案經彰化縣警察局員林分局移送臺灣彰化地方法院檢察署檢察官偵查起訴。
    理      由
一、訊據被告甲○○坦承自八十八年二月初某日起，至八十八年二月四日止，連續施
    用安非他命及海洛因情事，然查被告於八十八年七月三十日因通緝經警逮捕後，
    經檢察署檢察官命採尿送驗結果，亦發現有甲基安非他命反應，有彰化縣衛生局
    煙毒尿液檢驗成績書在卷可參，是被告應係施用安非他命至八十八年七月三十日
    前三日之某一日止，已足認定，此外被告犯行復有安非他命粉末一包毛重零點壹
    公克、海洛因粉末參包淨重柒點肆伍公克及供施用毒品之器具塑膠吸管貳支、玻
    璃吸管壹支、注射針筒壹支及供放置前揭毒品之紅盒子壹個扣案可證，又被告前
    因施用毒品案件，經觀察勒戒後，認無繼續施用毒品之傾向，由臺灣彰化地方法
    院檢察署檢察官於八十七年八月十九日以八十七年度偵字第五六三三號處分書為
    不起訴處分確定，有該不起訴處分書在卷足憑。又被告施用毒品，於檢察官依毒
    品危害防制條例第二十條第二項規定處分不起訴後，於五年後再犯毒品危害防制
    條例第十條之罪，經本院裁定送觀察勒戒結果，認有繼續施用毒品之傾向，亦有
    臺灣彰化看守所附設勒戒處所函送之證明書及本院裁定書一份附卷可參，本案事
    證明確，被告罪行至堪認定。
二、核被告所為，係犯毒品危害防制條例第十條第一項及第二項之罪，被告持有第一
    、二級毒品，並進而施用之，其持有之低度行為為施用之高度行為吸收，爰不另
    論罪，被告連續多次施用第一級毒品海洛因及第二級毒品安非他命，各自時間緊
    接，犯罪基本構成要件相同，顯係各基於概括之犯意為之，是為連續犯，應各以
    一罪論，其所犯二罪間，犯意各別，構成要件亦異，應分論併罰，審酌被告犯罪
    之動機、手段、所生之危害及犯罪後之態度等一切情狀，就所犯二罪分別量處如
    主文所示之刑，並定其執行刑，以示懲儆，扣案之安非他命粉末壹包毛重零點壹
    公克、海洛因粉末參包淨重柒點肆伍公克係毒品，塑膠吸管貳支、玻璃吸管壹支
    、注射針筒壹支係供施用毒品之器具，均應宣告沒收銷燬之，紅盒子一個係被告
    所有，供持有第一、二級毒品所用之物，應宣告沒收。
三、公訴意旨認被告係施用安非他命至八十八年二月四日止，惟被告係施用安非他命
    至八十八年七月三十日前三日之某一日止，已如前述，惟此部分犯行與本案檢察
    官起訴部分具有連續犯之裁判上一罪關係，自為起訴效力所及，依審判不可分原
    理，本院自應加以審判，併此明。
四、據上論斷，應依刑事訴訟法第二百九十九條第一項前段、第四百五十二條、第四
    百五十一條之一第四項但書第四款，毒品危害防制條例第十條第一、二項、第十
    八條第一項前段，刑法第十一條前段、第五十六條、第五十一條第五款、第三十
    八條第一項第二款，判決如主文。
本案經檢察官吳憲明到庭執行職務。
中      華      民      國    八十九    年      一      月      六      日
                                臺灣彰化地方法院刑事第三庭
                                    法    官    姚  勳  昌
右正本證明與原本無異。
如不服本判決，應於判決送達後十日內向本院提出上訴狀( 須附繕本 )。
                                    法院書記官
中      華      民      國    八十八   年    四    月    二十三    日


司法院資訊處製作；財團法人民間司法改革基金會備份。
